【裁判字號】    94,簡上,730
【裁判日期】    950227
【裁判案由】    傷害
【裁判全文】
臺灣板橋地方法院刑事判決             94年度簡上字第730號
上  訴  人  臺灣板橋地方法院檢察署檢察官
被      告  甲○○
上列上訴人因被告傷害案件，不服本院九十四年度簡字第四三九
一號中華民國九十四年十月三十一日第一審判決（聲請案號：九
十四年度偵字第一四三０七號），提起上訴，本院管轄之第二審
合議庭判決如下：
    主  文
上訴駁回。
    事  實
一、甲○○與乙○○均係居住於臺北縣板橋市○○路○段三十二
    號榮民之家之榮民，於民國九十四年七月八日晚上八時五十
    分許，在上址榮民之家內，甲○○因不滿乙○○未經其同意
    即逕自將電視轉台而與乙○○發生口角，竟基於傷害人身體
    之犯意，徒手予以毆打乙○○，致乙○○受有左側胸部挫傷
    、頸部下唇部挫傷擦傷（聲請簡易判決處刑書漏載「擦傷」
    ，茲予更正補充）、右膝部挫傷、左手腕擦傷及尾骨底骨挫
    傷等傷害。
二、案經乙○○訴由臺北縣政府警察局板橋分局報告臺灣板橋地
    方法院檢察官偵查聲請簡易判決處刑。
    理  由
一、訊據被告甲○○固坦承於上開時間、地點，伊與同住於榮民
    之家之告訴人乙○○因電視轉台起爭執之事實，惟矢口否認
    有何傷害之犯行，並辯稱：渠等僅互相推擠，且抱在一起在
    地上滾而有皮肉摩擦，致告訴人受有皮肉之傷，伊並未打告
    訴人等語置辯。然查，上開事實，業據被告於偵訊時坦承不
    諱，核與告訴人迭於警詢、偵訊及本院訊問時指訴之情節相
    符，並有亞東紀念醫院甲種診斷證明書、臺北縣政府警察局
    板橋分局大觀派出所受理各類案件紀錄表、臺北縣政府警察
    局板橋分局受理案件報案三聯單影本各乙紙附卷可稽，且參
    酌該診斷證明書所載告訴人之傷勢，除左手腕擦傷、頸部下
    唇部擦傷外，其餘左側胸部、頸部下唇部、右膝部、尾骨底
    骨均為挫傷，是告訴人受傷之部分及傷勢，顯非渠等在地上
    滾摩擦所致之皮肉傷，則被告上開之辯解，顯係事後卸責之
    詞，不足採信。故本件事證已臻明確，被告犯行堪以認定，
    應予依法論科。
二、核被告所為，係犯刑法第二百七十七條第一項之傷害罪。爰
    審酌被告素行、品性、智識程度，犯罪之動機、目的、手段
    ，僅因收看電視轉台糾紛而生嫌隙，未思理性解決，率而向
    高齡八十歲之告訴人施以暴力，致告訴人受傷不輕，事後未
    達成和解，兼衡被告高齡七十二歲等一切情狀，原審量處拘
    役三十日，並得易科罰金，本院認原審之認事用法及量刑，
    並無不當。至檢察官依據告訴人之請求，認原審量刑過輕，
    而上訴請求撤銷原審判決，更為適當合法之判決，以及告訴
    人指訴：被告於其倒地並假裝死亡後始予鬆手，顯見被告有
    殺人之犯意等語。然本院衡諸前開之認定，被告與告訴人均
    為榮民之家之榮民，渠等僅因電視轉台而起口角爭執，以及
    被告徒手傷害告訴人，致告訴人受有前揭傷勢等一切情狀，
    難認被告僅因上開細故而萌生殺人之犯意，故告訴人前開之
    指訴，顯有疑義。又查量刑之輕重係實體法上賦予法院得為
    自由裁量之事項，原審基於上開事實之認定，在法定刑度內
    而為量刑，無逾越法律規定範圍或濫用權限情事，且原審審
    酌前開情狀，判處拘役三十日，並得易科罰金之刑度，量刑
    尚稱允當。因而，檢察官持前揭理由上訴，即屬無據，其上
    訴為無理由，應予駁回。
據上論斷，應依刑事訴訟法第四百五十五條之一第三項、第三百
六十八條，判決如主文。
本案經檢察官朱學瑛到庭執行職務。
中    華    民    國    95    年    2     月    27    日
                  刑事第十四庭  審判長法  官  黎錦福
                                      法  官  曾正耀
                                      法  官  饒金鳳
以上正本證明與原本無異。
本件不得上訴。
                                      書記官  王春森
中    華    民    國    95    年    2     月    27    日
附錄本案論罪科刑之法律條文：
中華民國刑法第二百七十七條第一項：
傷害人之身體或健康者，處三年以下有期徒刑、拘役或一千元以
下罰金。


司法院資訊處製作；財團法人民間司法改革基金會備份。
